---
title: "EDA SIP"
output:
    html_document:
    df_print: paged
theme: sandstone
---

```{r echo=FALSE, message=FALSE, warning=FALSE}
library(tidyverse)
library(here)
source(here::here("code/lib.R"))
theme_set(theme_bw())

knitr::opts_chunk$set(tidy = FALSE,
                      fig.width = 6,
                      fig.height = 5,
                      echo = FALSE)

```

```{r read}
estimativas_raw = read_projectdata()
```

## O que são os dados

```{r}
glimpse(estimativas_raw)
```

## Entendendo os dados

Qual a distribuição das estimativas? Dos tempos de tarefa? Os tamahos de time? Quantos projetos temos? O que mais lhe parece relevante de explorar antes de começar a trabalhar com perguntas sobre as estimativas e tempos de tarefa das pessoas que trabalharam nas tarefas que os dados descrevem? 

## Duas perguntas

Consideremos que o erro em uma estimativa é a diferença entre a estimativa e o tempo que a tarefa de fato tomou. O erro absoluto é o módulo do erro. 

### Como é a distribuição do erro nas estimativas de diferentes subcategorias de tarefas? Se quiser, use também as categorias nos dados.

### Como se comparam as distribuições de tempo (real) das tarefas entre os diferentes times? Há times com tarefas consideravelmente maiores? 
