---
title: "Reanálise Janderson Aguiar"
output:
    html_document:
    df_print: paged
theme: sandstone
---

```{r echo=FALSE, message=FALSE, warning=FALSE}
library(tidyverse)
library(here)
source(here::here("code/lib.R"))
theme_set(theme_bw())
library(boot)
library(broom)
knitr::opts_chunk$set(tidy = FALSE,
                      fig.width = 10,
                      fig.height = 5,
                      echo = FALSE)

```

```{r read}
table1_raw = read_projectdata("data/WebMedia2020_dados_1.csv")
table2_raw = read_projectdata("data/WebMedia2020_dados_2.csv")
table3_raw = read_projectdata("data/WebMedia2020_dados_3.csv")
```

## O que são os dados

```{r}
glimpse(table1_raw)
glimpse(table2_raw)
glimpse(table3_raw)
```

## Entendendo os dados

Qual a distribuição das estimativas? Dos tempos de tarefa? Os tamahos de time? Quantos projetos temos? O que mais lhe parece relevante de explorar antes de começar a trabalhar com perguntas sobre as estimativas e tempos de tarefa das pessoas que trabalharam nas tarefas que os dados descrevem?

```{r}
table1_raw %>%
    distinct(algoritmo)
```
```{r}
table1_raw %>%
group_by(algoritmo) %>%
    summarise(
        count = n(),
        min = min(rmse),
        max = max(rmse),
        median = median(rmse),
        mean = mean(rmse),
    ) %>%
    arrange(median)
```



```{r}
table1_raw %>%
    ggplot() + 
    geom_density(mapping = aes(x = rmse)) +
    facet_wrap(~ algoritmo) +
    labs(
        title = "Curvas de densidade de RMSE dos algoritmos",
        x = "RMSE",
        y = "Densidade"
    )
```

```{r}
table1_raw %>% filter(rmse <= 1) %>%
    ggplot() + 
    geom_density(mapping = aes(x = rmse)) +
    facet_wrap(~ algoritmo) +
    labs(
        title = "Curvas de densidade de RMSE dos algoritmos, exceto Random e SVD++",
        x = "RMSE",
        y = "Densidade"
    )
```

```{r}
table1_raw %>% filter(rmse <= 1) %>%
    ggplot() + 
    geom_density(mapping = aes(x = rmse)) +
    facet_wrap(~ algoritmo)
```


**Table1_raw**
Quanto mais baixo o valor do RMSE, melhor o algoritmo.
Na visualização acima, acabamos por remover os algoritmos Random e SVD++, que possuíam valores de RMSE superiores a 1. Foram deixados apenas os demais.
Se definirmos inicialmente um limiar de rmse sendo 0.84, podemos supor que os melhores algoritmos seriam BMF, BMF+(PB+PB_V+PB_N), BMF+PB, MF+(PB+PB_V+PB_N) e MF+PB. Como o algoritmo MF possui valores abaixo e valores acima do limiar, o incluiremos na nossa lista de supostos melhores algoritmos. É possível que possamos descartar os demais ou fazermos uma avaliação desse segundo grupo.


```{r}
table1_raw %>%
    ggplot(aes(x = algoritmo, y = rmse)) +
    geom_boxplot(
        width = .2,
        outlier.colour = NA,
        coef = 1000,
        position = position_nudge(.2), 
        color = "grey"
    ) +
    geom_jitter(width = .05,
                height = 0,
                alpha = 0.4) +
    coord_flip()
```

```{r}
table1_raw %>% filter(rmse <= 1.0) %>%
    ggplot(aes(x = reorder(algoritmo, rmse), y = rmse)) +
    geom_boxplot(
        width = .2,
        outlier.colour = NA,
        coef = 1000,
        position = position_nudge(.2), 
        color = "grey"
    ) +
    geom_jitter(width = .05,
                height = 0,
                size = .5,
                alpha = 0.4) +
    coord_flip() +
    labs(
        title = "Boxplots de RMSE dos algoritmos, exceto Random e SVD++",
        x = "Algoritmo",
        y = "RMSE"
    )
```

A partir do boxplot acima, podemos observar que os quatro melhores algoritmos são BMF+PB, BMF+(PB+PB_V+PB_N), MF+PB e MF+(PB+PB_V+PB_N).
O algoritmo BMF é melhor que os algoritmos MF, PB_V, PB, RPBL, PB_N e RB. Podemos também comparar entre si o algoritmo PB e suas derivações utilizando Values (PB_V) e Needs (PB_N), que, aparentemente, não possuem diferenças.


Considerando os quatro melhores algoritmos (BMF+PB, BMF+(PB+PB_V+PB_N), MF+PB e MF+(PB+PB_V+PB_N)), minha hipótese é que o algoritmo MF+(PB+PB_V+PB_N) seria o melhor dos quatro. Sendo assim, será comparada sua diferença de desempenho com os três demais.

```{r}
comparacao1 = table1_raw %>% 
    filter(algoritmo %in% c("MF+(PB+PB_V+PB_N)", "MF+PB"))

theta <- function(d, i) {
    agrupado = d %>% 
        slice(i) %>% 
        group_by(algoritmo) %>% 
        summarise(media = mean(rmse))
    b = agrupado %>% filter(algoritmo == "MF+(PB+PB_V+PB_N)") %>% pull(media)
    l = agrupado %>% filter(algoritmo == "MF+PB") %>% pull(media)
    l - b
}

theta(comparacao1, i = 1:NROW(comparacao1))
```
```{r}
ci1 = boot(data = comparacao1,
           statistic = theta,
           R = 2000) %>%
    tidy(conf.level = .95,
         conf.method = "bca",
         conf.int = TRUE)

ci1
```


```{r}
comparacao2 = table1_raw %>% 
    filter(algoritmo %in% c("MF+(PB+PB_V+PB_N)", "BMF+(PB+PB_V+PB_N)"))

theta2 <- function(d, i) {
    agrupado = d %>% 
        slice(i) %>% 
        group_by(algoritmo) %>% 
        summarise(media = mean(rmse))
    b = agrupado %>% filter(algoritmo == "MF+(PB+PB_V+PB_N)") %>% pull(media)
    l = agrupado %>% filter(algoritmo == "BMF+(PB+PB_V+PB_N)") %>% pull(media)
    l - b
}

theta2(comparacao2, i = 1:NROW(comparacao2))
```
```{r}
ci2 = boot(data = comparacao2,
           statistic = theta2,
           R = 2000) %>%
    tidy(conf.level = .95,
         conf.method = "bca",
         conf.int = TRUE)

ci2
```


```{r}
comparacao3 = table1_raw %>% 
    filter(algoritmo %in% c("MF+(PB+PB_V+PB_N)", "BMF+PB"))

theta3 <- function(d, i) {
    agrupado = d %>% 
        slice(i) %>% 
        group_by(algoritmo) %>% 
        summarise(media = mean(rmse))
    b = agrupado %>% filter(algoritmo == "MF+(PB+PB_V+PB_N)") %>% pull(media)
    l = agrupado %>% filter(algoritmo == "BMF+PB") %>% pull(media)
    l - b
}

theta3(comparacao3, i = 1:NROW(comparacao3))
```
```{r}
ci3 = boot(data = comparacao3,
           statistic = theta3,
           R = 2000) %>%
    tidy(conf.level = .95,
         conf.method = "bca",
         conf.int = TRUE)

ci3
```


```{r}
df = tibble(diferenças = character(), estatística = double(), inferior = double(), superior = double())
df = df %>% add_row(diferenças = "MF+PB -- MF+(PB+PB_V+PB_N)", estatística = ci1$statistic, inferior = ci1$conf.low, superior = ci1$conf.high)
df = df %>% add_row(diferenças = "BMF+(PB+PB_V+PB_N) -- MF+(PB+PB_V+PB_N)", estatística = ci2$statistic, inferior = ci2$conf.low, superior = ci2$conf.high)
df = df %>% add_row(diferenças = "BMF+PB -- MF+(PB+PB_V+PB_N)", estatística = ci3$statistic, inferior = ci3$conf.low, superior = ci3$conf.high)
df
```


```{r}
ggplot(df, aes(x = reorder(diferenças, estatística), y = estatística)) + 
    geom_point() +
    geom_errorbar(aes(y = estatística, ymin = inferior, ymax = superior), width=0.2) +
    coord_flip() + 
    labs(title = "Intervalos de confiança das diferenças das médias \nde desempenho entre 'MF+(PB+PB_V+PB_N)' \ne outras alternativas", y="Diferenças médias de desempenho (RMSE)", x = "Pares de algoritmos")
```





```{r}
table2_raw %>%
group_by(algoritmo) %>%
    summarise(
        count = n(),
        min = min(rmse),
        max = max(rmse),
        median = median(rmse),
        mean = mean(rmse),
    ) %>%
    arrange(median)
```


```{r}
table2_raw %>% filter(rmse <= 1.0) %>%
    ggplot(aes(x = reorder(algoritmo, rmse), y = rmse)) +
    geom_boxplot(
        width = .2,
        outlier.colour = NA,
        coef = 1000,
        position = position_nudge(.2), 
        color = "grey"
    ) +
    geom_jitter(width = .05,
                height = 0,
                size = .5,
                alpha = 0.4) +
    coord_flip() + 
    labs(title = "Intervalos de confiança das médias de desempenho para os ajustes \nde alpha de 'MF+PB'", y="RMSE", x = "Algoritmos")
```
Realizando o ajuste do parâmetro alpha do algoritmo MF+PB, os dois melhores ajustes são alphas iguais a 0,5 e 0,6.



```{r}
best_table2_raw = table2_raw %>%
group_by(algoritmo) %>%
    summarise(
        min = min(rmse),
        max = max(rmse),
        median = median(rmse),
        mean = mean(rmse),
    ) %>%
    arrange(median) %>% top_n(-3)

best_table2_raw
```


```{r}
# table2_raw %>% filter(algoritmo %in% c("MF+PB---alpha0-5", "MF+PB---alpha0-6", "MF+PB---alpha0-4")) %>%
table2_raw %>% filter(algoritmo %in% best_table2_raw$algoritmo) %>%
    ggplot(aes(x = reorder(algoritmo, rmse), y = rmse)) +
    geom_boxplot(
        width = .2,
        outlier.colour = NA,
        coef = 1000,
        position = position_nudge(.2), 
        color = "grey"
    ) +
    geom_jitter(width = .05,
                height = 0,
                size = .5,
                alpha = 0.4) +
    coord_flip() + 
    labs(title = "Intervalos de confiança das três melhores médias de desempenho para os ajustes \nde alpha de 'MF+PB'", y="RMSE", x = "Algoritmos")
```


```{r}
table3_raw %>%
group_by(algoritmo) %>%
    summarise(
        count = n(),
        min = min(rmse),
        max = max(rmse),
        median = median(rmse),
        mean = mean(rmse),
    ) %>%
    arrange(median)
```


```{r}
table3_raw %>%
    ggplot(aes(x = reorder(algoritmo, rmse), y = rmse)) +
    geom_boxplot(
        width = .2,
        outlier.colour = NA,
        coef = 1000,
        position = position_nudge(.2), 
        color = "black"
    ) + theme(axis.text.x = element_text(angle = 90, vjust = 0.5, hjust=1)) + 
    labs(title = "Intervalos de confiança das médias de desempenho para \nos ajustes de alpha e pesos de 'MF+(PB+PB_V+PB_N)'", y="RMSE", x = "Algoritmos com ajustes de alpha e pesos")
```


```{r}
best_table3_raw = table3_raw %>%
    group_by(algoritmo) %>%
    summarise(
        min = min(rmse),
        max = max(rmse),
        median = median(rmse),
        mean = mean(rmse),
        .groups = "drop"
    ) %>%
    arrange(median) %>% top_n(-3)

best_table3_raw
```



```{r}
table3_raw %>% filter(algoritmo %in% best_table3_raw$algoritmo) %>%
    ggplot(aes(x = reorder(algoritmo, rmse), y = rmse)) +
    geom_boxplot(
        width = .2,
        outlier.colour = NA,
        coef = 1000,
        position = position_nudge(.2), 
        color = "grey"
    ) +
    geom_jitter(width = .05,
                height = 0,
                size = .5,
                alpha = 0.4) +
    coord_flip() +
    labs(title = "Intervalos de confiança das três melhores médias de desempenho \npara os ajustes de alpha de 'MF+(PB+PB_V+PB_N)'", y="RMSE", x = "Algoritmos")
```




Selecionamos os três melhores ajustes de cada algoritmo ("MF+PB---alpha0-5", "MF+PB---alpha0-6", "MF+PB---alpha0-4", "alpha0.5---w-1-1-1", "alpha0.5---w-1-1-0", "alpha0.5---w-0-1-1") e geramos seus boxplots em uma mesma visualização.


```{r}
best_table2 = table2_raw %>% filter(algoritmo %in% best_table2_raw$algoritmo)
best_table2
```

```{r}
best_table3 = table3_raw %>% filter(algoritmo %in% best_table3_raw$algoritmo)
best_table3

```


```{r}
best_table2 = table2_raw %>% filter(algoritmo %in% best_table2_raw$algoritmo)
best_table3 = table3_raw %>% filter(algoritmo %in% best_table3_raw$algoritmo)

merged = best_table2 %>% full_join(best_table3)
merged
```

```{r}
merged %>%
    ggplot(aes(x = reorder(algoritmo, rmse), y = rmse)) +
    geom_boxplot(
        width = .2,
        outlier.colour = NA,
        coef = 1000,
        position = position_nudge(.2), 
        color = "grey"
    ) +
    geom_jitter(width = .05,
                height = 0,
                size = .5,
                alpha = 0.4) +
    coord_flip() +
    labs(title = "Intervalos de confiança das três melhores médias de \ndesempenho de cada um dos dois melhores algoritmos:\n'MF+PB' e 'MF+(PB+PB_V+PB_N)'", y="RMSE", x = "Algoritmos")
```


Podemos supor que o melhor algoritmo ajustado seja MF+(PB+PB_V+PB_N) com alpha0.5---w-1-1-1 e que será nossa baseline para comparação com os demais algoritmos ajustados.


```{r}
comparacao1_a = merged %>% 
    filter(algoritmo %in% c("alpha0.5---w-1-1-1", "alpha0.5---w-0-1-1"))

theta1_a <- function(d, i) {
    agrupado = d %>% 
        slice(i) %>% 
        group_by(algoritmo) %>% 
        summarise(media = mean(rmse))
    b = agrupado %>% filter(algoritmo == "alpha0.5---w-1-1-1") %>% pull(media)
    l = agrupado %>% filter(algoritmo == "alpha0.5---w-0-1-1") %>% pull(media)
    l - b
}

theta1_a(comparacao1_a, i = 1:NROW(comparacao1_a))
```
```{r}
ci1_a = boot(data = comparacao1_a,
           statistic = theta1_a,
           R = 2000) %>%
    tidy(conf.level = .95,
         conf.method = "bca",
         conf.int = TRUE)

ci1_a
```



```{r}
comparacao2_a = merged %>% 
    filter(algoritmo %in% c("alpha0.5---w-1-1-1", "alpha0.5---w-0-2-1"))

theta2_a <- function(d, i) {
    agrupado = d %>% 
        slice(i) %>% 
        group_by(algoritmo) %>% 
        summarise(media = mean(rmse))
    b = agrupado %>% filter(algoritmo == "alpha0.5---w-1-1-1") %>% pull(media)
    l = agrupado %>% filter(algoritmo == "alpha0.5---w-0-2-1") %>% pull(media)
    l - b
}

theta2_a(comparacao2_a, i = 1:NROW(comparacao2_a))
```
```{r}
ci2_a = boot(data = comparacao2_a,
           statistic = theta2_a,
           R = 2000) %>%
    tidy(conf.level = .95,
         conf.method = "bca",
         conf.int = TRUE)

ci2_a
```

```{r}
comparacao3_a = merged %>% 
    filter(algoritmo %in% c("alpha0.5---w-1-1-1", "MF+PB---alpha0-5"))

theta3_a <- function(d, i) {
    agrupado = d %>% 
        slice(i) %>% 
        group_by(algoritmo) %>% 
        summarise(media = mean(rmse))
    b = agrupado %>% filter(algoritmo == "alpha0.5---w-1-1-1") %>% pull(media)
    l = agrupado %>% filter(algoritmo == "MF+PB---alpha0-5") %>% pull(media)
    l - b
}

theta3_a(comparacao3_a, i = 1:NROW(comparacao3_a))
```
```{r}
ci3_a = boot(data = comparacao3_a,
           statistic = theta3_a,
           R = 2000) %>%
    tidy(conf.level = .95,
         conf.method = "bca",
         conf.int = TRUE)

ci3_a
```



```{r}
comparacao4_a = merged %>% 
    filter(algoritmo %in% c("alpha0.5---w-1-1-1", "MF+PB---alpha0-6"))

theta4_a <- function(d, i) {
    agrupado = d %>% 
        slice(i) %>% 
        group_by(algoritmo) %>% 
        summarise(media = mean(rmse))
    b = agrupado %>% filter(algoritmo == "alpha0.5---w-1-1-1") %>% pull(media)
    l = agrupado %>% filter(algoritmo == "MF+PB---alpha0-6") %>% pull(media)
    l - b
}

theta4_a(comparacao4_a, i = 1:NROW(comparacao4_a))
```
```{r}
ci4_a = boot(data = comparacao4_a,
           statistic = theta4_a,
           R = 2000) %>%
    tidy(conf.level = .95,
         conf.method = "bca",
         conf.int = TRUE)

ci4_a
```



```{r}
comparacao5_a = merged %>% 
    filter(algoritmo %in% c("alpha0.5---w-1-1-1", "MF+PB---alpha0-4"))

theta5_a <- function(d, i) {
    agrupado = d %>% 
        slice(i) %>% 
        group_by(algoritmo) %>% 
        summarise(media = mean(rmse))
    b = agrupado %>% filter(algoritmo == "alpha0.5---w-1-1-1") %>% pull(media)
    l = agrupado %>% filter(algoritmo == "MF+PB---alpha0-4") %>% pull(media)
    l - b
}

theta5_a(comparacao5_a, i = 1:NROW(comparacao5_a))
```
```{r}
ci5_a = boot(data = comparacao5_a,
           statistic = theta5_a,
           R = 2000) %>%
    tidy(conf.level = .95,
         conf.method = "bca",
         conf.int = TRUE)

ci5_a
```





```{r}
df2 = tibble(diferenças = character(), estatística = double(), inferior = double(), superior = double())
df2 = df2 %>% add_row(diferenças = "alpha0.5---w-0-1-1 -- alpha0.5---w-1-1-1", estatística = ci1_a$statistic, inferior = ci1_a$conf.low, superior = ci1_a$conf.high)
df2 = df2 %>% add_row(diferenças = "alpha0.5---w-0-2-1 -- alpha0.5---w-1-1-1", estatística = ci2_a$statistic, inferior = ci2_a$conf.low, superior = ci2_a$conf.high)
df2 = df2 %>% add_row(diferenças = "MF+PB---alpha0-5 -- alpha0.5---w-1-1-1", estatística = ci3_a$statistic, inferior = ci3_a$conf.low, superior = ci3_a$conf.high)
df2 = df2 %>% add_row(diferenças = "MF+PB---alpha0-6 -- alpha0.5---w-1-1-1", estatística = ci4_a$statistic, inferior = ci4_a$conf.low, superior = ci4_a$conf.high)
df2 = df2 %>% add_row(diferenças = "MF+PB---alpha0-4 -- alpha0.5---w-1-1-1", estatística = ci5_a$statistic, inferior = ci5_a$conf.low, superior = ci5_a$conf.high)
df2
```


```{r}
ggplot(df2, aes(x = reorder(diferenças, estatística), y = estatística)) + 
    geom_point() +
    geom_errorbar(aes(y = estatística, ymin = inferior, ymax = superior), width=0.2) +
    coord_flip() + 
    labs(title = "Intervalos de Confiança das diferenças das médias de \ndesempenho entre 'MF+(PB+PB_V+PB_N)' e outras \nalternativas.", y="Diferenças médias de desempenho", x = "Pares de algoritmos")
```




## Duas perguntas

Consideremos que o erro em uma estimativa é a diferença entre a estimativa e o tempo que a tarefa de fato tomou. O erro absoluto é o módulo do erro. 

### Como é a distribuição do erro nas estimativas de diferentes subcategorias de tarefas? Se quiser, use também as categorias nos dados.

### Como se comparam as distribuições de tempo (real) das tarefas entre os diferentes times? Há times com tarefas consideravelmente maiores? 
