---
title: "Correlações no SIP Dataset"
output:
    html_document:
    df_print: paged
theme: sandstone
---

```{r echo=FALSE, message=FALSE, warning=FALSE}
library(tidyverse)
library(here)
source(here::here("code/lib.R"))
theme_set(theme_bw())

knitr::opts_chunk$set(tidy = FALSE,
                      fig.width = 6,
                      fig.height = 5,
                      echo = FALSE)

```

```{r read}
estimativas_raw = read_projectdata()
```

## O que são os dados

```{r}
glimpse(estimativas_raw)
```

## Entendendo os dados

```{r}
estimativas_raw %>% 
    summarise(
        projetos = n_distinct(project_code), 
        categoprias = n_distinct(category), 
        sub_categorias = n_distinct(sub_category), 
        estimativas = n(), 
        tasks = n_distinct(task_number), 
        prioridades = n_distinct(priority)
    )
```

Temos 20 projetos, com 12299 estimativas de tempo para tasks. Não há apenas uma estimativa por tarefa, já que há apenas 10266 valores distintos de `task_number`.

```{r}
estimativas_raw %>% 
    count(task_number, category, summary, sort = T)
```


### Dados com 1 estimativa por task

Para nossa análise, usaremos uma estimativa por task. Caso haja mais de uma usaremos a média das estimativas_raw:

```{r}
por_task = estimativas_raw %>%
    group_by(project_code, task_number, category, priority, summary) %>%
    summarise(
        hours_estimate = mean(hours_estimate),
        hours_actual = mean(hours_actual),
        erro_absoluto = abs(hours_estimate - hours_actual),
        .groups = "drop"
    ) 
```


### Dados por time

```{r}
por_time = estimativas_raw %>% 
    group_by(project_code) %>% 
    summarise(devs = n_distinct(developer_id),
              erro_medio_abs = mean(abs(hours_estimate - hours_actual)), 
              estimativas = n(), 
              .groups = "drop")
```


## Qual a relação entre as estimativas e horas reais tomadas na empresa como um todo e como é essa relação em diferentes subcategorias de tarefa?


## Há uma relação perceptível entre o tamanho da equipe está relacionado com o erro médio das estimativas da equipe? Como é essa relação?


## Qual a relação entre prioridade da tarefa e erro na sua estimativa?
